臺灣臺北地方法院民事裁定
                                   110年度司繼字第2687號
聲  請  人  衛生福利部北區老人之家

法定代理人  陳立庚  


關  係  人  林助信律師

上列聲請人聲請選任被繼承人蔡温之遺產管理人事件，本院裁
定如下：
    主  文
選任林助信律師（營業處所：臺中市○區○○路000號3樓之3）為被
繼承人蔡温（男、民國00年0月0日生、身分證統一編號：Z00000
0000號、生前最後住所：新北市○○區○○路00號、民國110年9月4
日死亡）之遺產管理人。
准對被繼承人蔡温之繼承人為承認繼承之公示催告。
被繼承人蔡温之大陸地區以外之繼承人，應自前項公示催告公
告於司法院網站之日起，1年內承認繼承；大陸地區之繼承人，
應自蔡温死亡之日起3年內以書面向本院為繼承之表示。上述
期限屆滿，無繼承人承認繼承時，被繼承人蔡温之遺產，於清
償債權，並交付遺贈物後，如有剩餘即歸屬國庫。
聲請程序費用由被繼承人蔡温之遺產負擔。
    理  由
一、按先順序繼承人均拋棄其繼承權時，由次順序之繼承人繼承
    ，其次順序繼承人有無不明或第四順序之繼承人均拋棄其繼
    承權者，準用關於無人承認繼承之規定。次按繼承開始時，
    繼承人之有無不明，而無親屬會議或親屬會議未於1個月內
    選定遺產管理人者，利害關係人得聲請法院選任遺產管理人
    ，並由法院依公示催告程序，定6個月以上之期限，公告繼
    承人，命其於期限內承認繼承，此觀民法第1176條第6項、
    第1177條、第1178條規定自明。
二、本件聲請意旨略以：被繼承人蔡温生前入住聲請人之機構安
    置，惟被繼承人於民國110年9月4日死亡，聲請人為其代墊
    喪葬費及行政相驗費用新臺幣13,800元，其繼承人均已死亡
    ，是否仍有應繼承之人不明，且其親屬會議未於1個月內選
    定遺產管理人，致聲請人無法對其遺產無法行使權利，爰依
    法選任被繼承人之遺產管理人等語。
三、查聲請人之主張，業據提出死亡證明書、新北○○○○○○○○○○○○
    ○○○○函文、國軍退除役官兵輔導委員會函文、戶籍謄本、繼
    承系統表及存摺等件影本為證，復經本院依職權函詢新北○○
    ○○○○○○查核無誤，堪信其主張為真實。經核聲請人之聲請與
    首揭規定尚無不合，爰選任林助信律師（業徵得同意）為被
    繼承人蔡温之遺產管理人，並限期命繼承人為承認繼承之公
    示催告。
四、爰裁定如主文。
五、如不服本裁定，須於裁定送達後10日內，以書狀向本院提出
    抗告狀，並繳納抗告費新臺幣1,000元。
中　　華　　民　　國　　111 　年　　3 　　月　　16　　日
                家事法庭  司法事務官  林嘉怡

附註：本院於本裁定送達聲請人之日起20日內，依法將裁定公告
      於司法院網站，聲請人可自行至司法院網站查詢。